【裁判字號】    95,毒抗,411
【裁判日期】    950831
【裁判案由】    毒品危害防制條例
【裁判全文】
臺灣高等法院刑事裁定                 95年度毒抗字第411號
抗  告  人
即  被  告  甲○○
上列抗告人因違反毒品危害防制條例案件，不服臺灣板橋地方法
院中華民國95年8月11日裁定（95年度毒聲字第1523號），提起
抗告，本院裁定如下：
    主  文
抗告駁回。
    理  由
一、原裁定略以：
  (一)被告甲○○於民國95年2月25日為警採尿前回溯96小時內之
    某時，在不詳地點，施用第二級毒品MDMA，嗣於95年2月25
    日4時許，在桃園縣桃園市○○路199號「獅子王舞廳」為警
    查獲，而被告尿液經送檢驗後確呈毒品MDMA陽性反應，此有
    台灣檢驗科技股份有限公司出具之濫用藥物尿液檢驗報告1
    紙在卷可稽，堪認被告上開施用毒品行為。
  (二)被告雖否認有吸毒，惟：MDMA（俗稱「搖頭丸」），業經行
    政院公告列入毒品危害防制條例第二級毒品，而據醫學文獻
    所載，服用MDMA後最長72小時仍可檢出低量MDMA一節，業經
    行政院國軍退除役官兵輔導委員會臺北榮民總醫院於90 年3
    月22日北總內字第02607號函示明確。佐以本件尿液結果
    既呈陽性反應，而台灣檢驗科技股份有限公司又係以氣象層
    析質譜儀法進行確認，已足以排除被告因服用藥物導致檢驗
    結果呈偽陽性之可能。因認，被告所辯，尚不足採。
  (三)綜上，被告施用毒品MDMA行為，堪予認定，乃准檢察官之所
    請，爰依毒品危害防制條例第20條第1項及觀察勒戒處分執
    行條例第3條第1項規定，裁定被告應送勒戒處所觀察、勒戒
    等語。經核於法並無不當。
二、被告抗告意旨略以：伊確實沒有施用毒品，而尿液結果之所
    以呈毒品MDMA陽性反應，可能是因伊前自94年9月起即有服
    用減肥藥之故，為此，懇請准予重行檢驗，以釐清真相云云
    。
三、經查：
  (一)按濫用藥物尿液檢驗，目前最常採用之確認方法為氣相層析
    質譜儀，而以氣相層析質譜儀作藥物及其代謝產物之定性及
    定量分析，幾乎不會有偽陽性產生。又MDMA為國內禁止醫療
    使用之第二級毒品，凡經行政院衛生署核准之藥品，均不含
    毒品MDMA或可代謝成毒品MDMA之成分。（參照行政院國軍退
    除役官兵輔導委員會榮民總醫院83年4月7日北總內字第
    03039號函、行政院衛生署管制藥品管理局92年3月14日管檢
    字第0920001772號函）。
  (二)查本件台灣檢驗科技股份有限公司係以氣象層析質譜儀法進
    行尿液檢驗，要無呈毒品偽陽性之可能一節，業據原審論述
    明確。至於被告雖辯稱可能係施用減肥藥之故，惟：被告究
    係在何時服用何種減肥藥，服用時間長短、服用量多寡，致
    可能使檢驗檢果顯示其體內有毒品MDMA陽性反應等，抗告人
    並未提出具體事證及就醫記錄供本院查證，已難採信。何況
    ，倘係經行政院衛生署核准之藥品，均不可能含有毒品MDMA
    或可代謝成毒品MDMA之成分，要不致因此而使尿液檢驗結果
    出現毒品陽性反應。因認，被告上開所辯為不足採信。
  (三)綜上，本件抗告為無理由，應予駁回。
四、據上論結，應依刑事訴訟法第412條，裁定如主文。
中    華    民    國    95    年    8    月    31   日
                  刑事第二庭審判長法  官  蔡國在
                                  法  官  王詠寰
                                  法  官  江振義
以上正本證明與原本無異。
不得再抗告。
                                  書記官  劉文美
中    華    民    國    95    年    8    月    31   日


司法院資訊處製作；財團法人民間司法改革基金會備份。
